臺灣嘉義地方法院刑事判決
110年度金訴字第250號
公  訴  人  臺灣嘉義地方檢察署檢察官
被      告  林育佑



            吳尚霖


上列被告因詐欺案件，經檢察官提起公訴(110年度偵字第3495號
、110年度偵字第5932號、110年度偵字第8301號)及移送併辦(11
0年度偵字第8066號)，被告就被訴事實為有罪之陳述，經告知簡
式審判程序意旨，並聽取檢察官及被告意見後，本院合議庭裁定
依簡式審判程序審理，判決如下：
    主  文
己○○三人以上共同犯詐欺取財罪，共拾陸罪，均累犯，各處如附
表所示之刑。應執行有期徒刑陸年陸月。
未扣案之行動電話壹支、犯罪所得新臺幣柒仟柒佰元均沒收，如
全部或一部不能沒收或不宜執行沒收時，追徵其價額。
甲○○三人以上共同犯詐欺取財罪，共拾陸罪，各處如附表所示之
刑。應執行有期徒刑伍年。
扣案之行動電話壹支(廠牌型號：三星A9，含門號○○○○○○○○○○號S
IM卡壹枚)沒收；未扣案之犯罪所得新臺幣肆仟元沒收，如全部
或一部不能沒收或不宜執行沒收時，追徵其價額。
    犯 罪 事 實
一、己○○於民國110年1、2月間起，明知真實姓名年籍不詳、綽
    號「超人」(無證據顯示為未成年人)及其餘不詳之人所組成
    之詐欺集團(下稱系爭詐欺集團)為3 人以上、具有持續性、
    牟利性及結構性之犯罪組織，且目的係對民眾實施詐騙，以
    圖取不法利益，竟共同意圖為自己不法之所有，同時基於三
    人以上共同詐欺取財、招募他人加入並參與詐欺犯罪組織、
    隱匿特定犯罪所得去向而洗錢之犯意聯絡，加入系爭詐欺集
    團擔任負責收取贓款者(俗稱收水)，復於同年3月初引介甲○○加入系爭詐欺集團，甲○○亦共同意圖為自己不法之所有，
    同時基於三人以上共同詐欺取財、參與詐欺犯罪組織、隱匿
    特定犯罪所得去向而洗錢之犯意聯絡，加入系爭詐欺集團擔
    任負責提領贓款者(俗稱車手)，嗣由系爭詐欺集團之成員(
    無證據顯示為未成年人)在不詳處所操作詐騙電信機房，並
    於附表所示之時間，以附表所示之詐騙方法，向附表所示之
    人進行詐騙，致其等均陷於錯誤，依系爭詐欺集團成員指示
    ，將附表所示之款項匯入附表所示之人頭帳戶，而甲○○接獲
    己○○、「超人」等人之指示後，於附表所示之時間、地點，
    持附表所示之人頭帳戶提款卡接續提領附表所示之款項，並
    將提款所得及提款卡交還予己○○，由其扣除報酬後，將剩餘
    款項繳回予「超人」所指定之系爭詐欺集團上游成員，以此
    方式隱匿特定犯罪所得之去向。後因附表所示之人察覺受騙
    而報警處理，警方循線追查後，對甲○○進行搜索，扣得行動
    電話1支(廠牌型號：三星A9，含門號0000000000號SIM卡1枚
    )，始悉上情。
二、案經午○○訴由桃園縣政府警察局蘆竹分局；庚○○訴由新北市
    政府警察局新莊分局；未○○訴由新北市政府警察局海山分局
    ；卯○○、丑○○訴由新北市政府警察局中和分局；寅○○、癸○○
    訴由臺中市政府警察局霧峰分局；巳○○訴由新北市政府警察
    局三重分局；辛○○訴由臺南市政府警察局第五分局；丙○○訴
    由高雄市政府警察局鼓山分局；辰○○訴由彰化縣警察局北斗
    分局；子○○訴由新竹縣政府警察局竹北分局報告臺灣嘉義地
    方檢察署檢察官偵查起訴。
    理  由
一、簡式審判程序之證據調查，不受刑事訴訟法第159條第1項規
    定之限制，參諸刑事訴訟法第273條之2規定甚明。因此有關
    傳聞證據之證據能力限制規定毋庸予以適用，且本案各項證
    據均無非法取得之情形，故本案以下所引證據，自均得作為
    認定事實之證據。
二、認定犯罪事實之證據及理由：
(一)證據清單：
1.同案被告甲○○於警詢筆錄【110年3月31日-警卷一第1至4反頁
  、警卷二第3至6反頁、110年4月6日-警卷第1至6頁、110年4月
  15日-3495偵卷第47至50頁】、偵訊筆錄【110年3月31日-3495
  偵卷第25至28頁、110年8月3日-5932偵卷第23至29頁】、本院
  準備程序筆錄【本院卷第131至151頁】。
2.同案被告己○○於警詢筆錄【110年8月13日-警卷二第1至2反頁
  】、偵訊筆錄【110年9月16日-警卷二第1至2反頁、110年10月
  5日-8301偵卷第71至73頁、第75至77頁、第79至81頁】、本院
  準備程序筆錄【本院卷第131至151頁】。
3.告訴人子○○警詢筆錄【110年3月8日-警卷一第5至6頁】。
4.被害人乙○○警詢筆錄【110年3月8日-警卷一第7至8頁】。
5.告訴人丙○○警詢筆錄【110年3月8日-警卷一第9至11頁、警卷
  三第132至134頁】。
6.告訴人癸○○警詢筆錄【110年3月9日-警卷一第12至13頁、警卷
  三第170至172頁】。
7.告訴人午○○警詢筆錄【110年3月7日-警卷三第12至15頁】。
8.告訴人庚○○警詢筆錄【110年3月9日-警卷三第26至27頁】。
9.告訴人未○○警詢筆錄【110年3月7日-警卷三第36至37頁】。
10.告訴人卯○○警詢筆錄【110年3月9日-警卷三第43至45頁、本
   院卷第69至73及96至98頁；110年11月2日-本院卷第161至162
   頁】。
11.被害人丁○○警詢筆錄【110年3月7日-警卷三第55至56頁、本
   院卷第115至117頁】。
12.告訴人丑○○警詢筆錄【110年3月8日-警卷三第66至68頁】。
13.被害人壬○○警詢筆錄【110年2月7日-警卷三第83至87頁】。
14.被害人戊○○警詢筆錄【110年3月9日-警卷三第94至95頁】。
15.告訴人寅○○警詢筆錄【110年3月9日-警卷三第107至108頁】
   。
16.告訴人巳○○警詢筆錄【110年5月7日-警卷三第116至117頁】
   。
17.告訴人辛○○警詢筆錄【110年3月9日-警卷三第123至125頁】
   。
18.告訴人辰○○警詢筆錄【110年3月8日-警卷三第148至151頁】
   。
19.內政部警政署反詐騙諮詢專線紀錄表（子○○）1紙【警卷一第
   29頁】。
20.受理詐騙帳戶通報警示簡便格式表（子○○）1紙【警卷一第35
   頁】。
21.網路轉帳交易明細及轉帳簡訊截圖（子○○）3張【警卷一第41
   至42頁】。
22.內政部警政署反詐騙諮詢專線紀錄表（乙○○）1紙【警卷一第
   31頁】。
23.受理詐騙帳戶通報警示簡便格式表（乙○○）1紙【警卷一第36
   頁】。
24.金融機構聯防機制通報單（乙○○）1紙【警卷一第37頁】。
25.ATM轉帳交易明細（乙○○）1紙【警卷一第43頁】。
26.手機通話紀錄截圖（乙○○）1張【警卷一第43頁】。
27.內政部警政署反詐騙諮詢專線紀錄表（丙○○）1紙【警卷一第
   32頁、警卷三第142頁】。
28.受理詐騙帳戶通報警示簡便格式表（丙○○）2紙【警卷一第38
   至39頁、警卷三第144至145頁】。
29.ATM轉帳交易明細（丙○○）4紙【警卷一第44至45頁、警卷三
   第136至137頁】。
30.受理各類案件紀錄表（丙○○）1紙【警卷三第147頁】。
31.內政部警政署反詐騙諮詢專線紀錄表（癸○○）1紙【警卷一第
   34頁、警卷三第178頁】。
32.受理詐騙帳戶通報警示簡便格式表（癸○○）1紙【警卷一第40
   頁、警卷三第180頁】。
33.癸○○與詐欺集團成員之LINE、Messenger對話紀錄截圖16張【
   警卷一第50至52頁、警卷三第174至177頁】。
34.網路轉帳交易明細（癸○○）1紙【警卷一第51頁、警卷三第17
   6頁】。
35.受理案件證明單（癸○○）1紙【警卷三第181頁】。
36.受理各類案件紀錄表（癸○○）1紙【警卷三第182頁】。
37.郵局查詢12個月交易明細（潘奷慧借與午○○）1份【警卷三第
   18頁】。
38.內政部警政署反詐騙諮詢專線紀錄表（午○○）1紙【警卷三第
   19頁】。
39.受理詐騙帳戶通報警示簡便格式表（午○○）1紙【警卷三第23
   頁】。
40.金融機構聯防機制通報單（午○○）1紙【警卷三第24頁】。
41.受理案件證明單（午○○）1紙【警卷三第25頁】。
42.內政部警政署反詐騙諮詢專線紀錄表（庚○○）1紙【警卷三第
   28頁】。
43.受理詐騙帳戶通報警示簡便格式表（庚○○）1紙【警卷三第30
   頁】。
44.金融機構聯防機制通報單（庚○○）1紙【警卷三第31頁】。
45.手機通話紀錄截圖（庚○○）2張【警卷三第32頁】。
46.網路轉帳交易明細截圖（庚○○）2張【警卷三第33頁】。
47.受理案件證明單（庚○○）1紙【警卷三第34頁】。
48.受理各類案件紀錄表（庚○○）1紙【警卷三第35頁】。
49.內政部警政署反詐騙諮詢專線紀錄表（未○○）1紙【警卷三第
   39頁】。
50.受理詐騙帳戶通報警示簡便格式表（未○○）1紙【警卷三第40
   頁】。
51.受理案件證明單（未○○）1紙【警卷三第41頁】。
52.受理各類案件紀錄表（未○○）1紙【警卷三第42頁】。
53.受理案件證明單（卯○○）1紙【警卷三第53頁、本院卷第77、
   100、175頁】。
54.受理各類案件紀錄表（卯○○）1紙【警卷三第54頁、本院卷第
   75、99、177頁】。
55.ATM轉帳交易明細（丁○○）2紙【警卷三第57頁、本院卷第119
   頁】。
56.內政部警政署反詐騙諮詢專線紀錄表（丁○○）1紙【警卷三第
   58頁】。
57.受理詐騙帳戶通報警示簡便格式表（丁○○）1紙【警卷三第60
   頁】。
58.受理詐騙帳戶通報警示簡便格式表（丁○○）1紙【警卷三第64
   頁】。
59.受理各類案件紀錄表（丁○○）1紙【警卷三第65頁】。
60.網路轉帳交易明細截圖（丑○○）1張【警卷三第69頁】。
61.手機通話紀錄截圖（丑○○）3張【警卷三第69至70頁】。
62.ATM轉帳交易明細（丑○○）2紙【警卷三第71至72頁】。
63.內政部警政署反詐騙諮詢專線紀錄表（丑○○）1紙【警卷三第
   73頁】。
64.受理詐騙帳戶通報警示簡便格式表（丑○○）1紙【警卷三第77
   頁】。
65.金融機構聯防機制通報單（丑○○）1紙【警卷三第78頁】。
66.受理案件證明單（丑○○）1紙【警卷三第81頁】。
67.受理各類案件紀錄表（丑○○）1紙【警卷三第82頁】。
68.網路轉帳交易明細截圖（壬○○）1張【警卷三第89頁】。
69.手機通話紀錄及詐欺集團傳送鞋子照片截圖（壬○○）4張【警
   卷三第89頁】。
70.受理詐騙帳戶通報警示簡便格式表（壬○○）1紙【警卷三第90
   頁】。
71.內政部警政署反詐騙諮詢專線紀錄表（壬○○）1紙【警卷三第
   91頁】。
72.受理案件證明單（壬○○）1紙【警卷三第92頁】。
73.受理各類案件紀錄表（壬○○）1紙【警卷三第93頁】。
74.網路轉帳交易明細截圖（戊○○）1張【警卷三第96頁、第101
   頁】。
75.內政部警政署反詐騙諮詢專線紀錄表（戊○○）1紙【警卷三第
   102頁】。
76.受理詐騙帳戶通報警示簡便格式表（戊○○）2紙【警卷三第10
   4至105頁】。
77.受理各類案件紀錄表（戊○○）1紙【警卷三第106頁】。
78.網路轉帳交易明細截圖（寅○○）1紙【警卷三第109頁】。
79.手機通話紀錄截圖（寅○○）2張【警卷三第110頁】。
80.內政部警政署反詐騙諮詢專線紀錄表（寅○○）1紙【警卷三第
   111頁】。
81.受理詐騙帳戶通報警示簡便格式表（寅○○）1紙【警卷三第11
   3頁】。
82.受理案件證明單（寅○○）1紙【警卷三第114頁】。
83.受理各類案件紀錄表（寅○○）1紙【警卷三第115頁】。
84.網路轉帳交易明細截圖（巳○○）2張【警卷三第118頁】。
85.巳○○與詐欺集團成員之Messenger對話紀錄截圖1張【警卷三
   第118頁】。
86.受理詐騙帳戶通報警示簡便格式表（巳○○）1紙【警卷三第11
   9頁】。
87.金融機構聯防機制通報單（巳○○）1紙【警卷三第120頁】。
88.受理案件證明單（巳○○）1紙【警卷三第121頁】。
89.受理各類案件紀錄表（巳○○）1紙【警卷三第122頁】。
90.辛○○與詐欺集團成員之LINE對話紀錄截圖4張【警卷三第126
   頁】。
91.網路轉帳交易明細截圖（辛○○）1張【警卷三第127頁】。
92.內政部警政署反詐騙諮詢專線紀錄表（辛○○）1紙【警卷三第
   128頁】。
93.受理詐騙帳戶通報警示簡便格式表（辛○○）1紙【警卷三第12
   9頁】。
94.受理案件證明單（辛○○）1紙【警卷三第130頁】。
95.受理各類案件紀錄表（辛○○）1紙【警卷三第131頁】。
96.辰○○與詐欺集團成員之LINE對話紀錄截圖9張【警卷三第155
   至156頁、第158至163頁、第165頁】。
97.網路轉帳交易明細截圖（辰○○）3張【警卷三第164至165頁】
   。
98.內政部警政署反詐騙諮詢專線紀錄表（辰○○）1紙【警卷三第
   166頁】。
99.受理詐騙帳戶通報警示簡便格式表（辰○○）1紙【警卷三第16
   7頁】。
100.受理案件證明單（辰○○）1紙【警卷三第168頁】。
101.受理各類案件紀錄表（辰○○）1紙【警卷三第169頁】。
102.郵局帳號00000000000000號之人頭帳戶交易明細1份【警卷
    三第191至192頁】。
103.臺灣銀行帳號000000000000號之人頭帳戶交易明細1份【警
    卷三第193頁】。
104.國泰世華銀行帳號000000000000號之人頭帳戶交易明細1份
    【警卷三第194頁】。
105.郵局帳號00000000000000號之人頭帳號交易明細1份【警卷
    三第195至196頁】。
106.中國信託銀行帳號000000000000號之人頭帳戶交易明細1份
    【本院第123頁】。
107.甲○○提款照片16張【警卷一第53至60頁、警卷二第10至17頁
    】。
108.甲○○提款照片17張【警卷三第186至189頁】。
109.嘉義縣警察局民雄分局110年10月28日嘉民警偵字第1100031
    533號函暨附件：甲○○提款照片1張【本院第109至111頁】。
110.臺中市政府警察局第三分局110年10月27日中市警三分偵字
    第1100043451號函暨附件：丁○○110年3月7日警詢筆錄【本
    院卷第115至117頁】。
111.中國信託商業銀行110年10月30日中信銀字第1102248392872
    13號函暨附件：帳號000000000000號帳戶交易明細【本院卷
    第121至123頁】。
112.新北市政府警察局中和分局110年11月3日新北警中刑字第11
    04678508號函暨附件：卯○○110年11月2日警詢筆錄、職務報
    告、受理詐騙帳戶通報警示簡便格式表、金融機構聯防機制
    通報單、內政部警政署反詐騙諮詢專線紀錄表、第一銀行存
    摺存款客戶歷史交易明細表、受理案件證明單、受理各類案
    件紀錄表（卯○○）【本院卷第159至177頁】。
113.本院搜索票（甲○○）1紙【警卷一第19頁】。
114.搜索、扣押筆錄、扣押物品目錄表、收據（甲○○）各1份【
    警卷一第20至23頁】。
115.嘉義縣警察局民雄分局偵辦甲○○詐欺案偵查報告書1份【他
    卷第5至23頁】。
(二)按共同正犯之意思聯絡，原不以數人間直接發生者為限，即
    有間接之聯絡者，亦包括在內。如甲分別邀約乙、丙犯罪，
    雖乙、丙間彼此並無直接之聯絡，亦無礙於其為共同正犯之
    成立( 最高法院77年度台上字第2135號判例意旨參照) ；又
    共同正犯之意思聯絡，不限於事前有所協議，其於行為當時
    ，基於相互之認識，以共同犯罪之意思參與者，亦無礙於共
    同正犯之成立，且其表示之方法，不以明示通謀為必要，即
    相互間有默示之合致，亦無不可( 最高法院92年度台上字第
    3724號判決意旨參照) ；另按共同正犯之成立，有以共同犯
    意而共同實行犯罪構成要件之行為者，有以自己犯罪之意思
    ，參與犯罪構成要件以外之行為者，亦有雖以幫助他人犯罪
    之意思而參與犯罪構成要件之行為者，有以自己犯罪之意思
    ，事前同謀推由一部分實行犯罪之行為者。又共同正犯，係
    共同實行犯罪行為之人，在共同意思範圍內，各自分擔犯罪
    行為之一部，相互利用他人之行為，以達其犯罪之目的，其
    成立不以全體均參與實行犯罪構成要件之行為為要件，其行
    為分擔，亦不以每一階段皆有參與為必要，倘具有相互利用
    其行為之合同意思所為，仍應負共同正犯之責( 最高法院99
    年度台上字第1323號判決意旨參照) 。次按刑法之「相續共
    同正犯」，就基於凡屬共同正犯對於共同犯意範圍內之行為
    均應負責，而共同犯意不以在實行犯罪行為前成立者為限，
    若了解最初行為者之意思，而於其實行犯罪之中途發生共同
    犯意而參與實行者，亦足成立；故對於發生共同犯意以前其
    他共同正犯所為之行為，苟有就既成之條件加以利用而繼續
    共同實行犯罪之意思，則該行為即在共同意思範圍以內，應
    共同負責( 最高法院98年度台上字第7972號判決意旨參照)
    ；惟在一罪一罰之數罪態樣，如後行為者介入前，先行為者
    之行為已完成，又非其所得利用者，自不應令其就先行為者
    之行為，負其共同責任( 最高法院96年度台上字第1271號判
    決意旨參照) 。準此，共同之行為決意不一定要在事先即行
    為前便已存在，行為當中始先後形成亦可，且不以其間均相
    互認識為要件。而電話詐騙此一新興犯罪型態，係結合詐騙
    電信流、詐騙資金流、詐騙網路流及串聯其間之匯款車手集
    團，以介接詐騙專屬網路撥打電話實施詐騙，指示被害人匯
    款，車手並自被害人帳戶提領款項取贓，車手及地下匯兌跨
    兩岸及國境分贓等階段，乃係需由多人縝密分工方能完成之
    集團性犯罪。查被告2人負責擔任系爭詐欺集團收水、車手
    期間，與「超人」等人及其等所屬系爭詐欺集團不詳成員間
    ，就本案所犯各詐欺犯行之參與時間雖有先後，且各有分擔
    之工作，未必與其他成年成員認識碰面或知悉他人所分擔之
    犯罪分工內容，然此一間接聯絡犯罪之態樣，正為具備一定
    規模詐欺犯罪所衍生之細密分工模式，參與犯罪者透過相互
    利用彼此之犯罪角色分工，而形成一個共同犯罪之整體以利
    施行詐術，被告2人於其等加入系爭詐欺集團之時起，即係
    以自己共同犯罪之意思，在共同犯意聯絡下，相互支援、供
    應彼此所需地位，相互利用他人行為，以達共同詐欺取財本
    案被害人之目的及行為分擔，揆諸前揭說明，被告2人就其
    等參與之本案犯行自應與其他成員施行之各該三人以上共同
    詐欺取財犯行之全部犯罪結果共同負責。
(三)本案係屬集團性詐欺犯罪型態，依現今詐欺集團分工細膩非
    少數人所能遂行，諸如謀議成立詐欺集團、提供資金並招募
    成員、架設機房及電腦網路通路、收集人頭帳戶與人頭門號
    、向被害人施詐、領取被害人匯入或交付之款項、將詐欺款
    項交付予負責收款者等工作，是以，詐欺集團除首謀負責謀
    議成立詐欺集團並招募成員外，成員中有蒐集帳戶與門號者
    、有擔任領款車手者，有提供詐欺集團運作所需資金之金主
    、有於機房內以網路電話負責向被害人施用詐術者，或有負
    責提供或維護詐欺所用器材、設備者，有專責收取詐欺款項
    並統籌分配者，成員間就其所擔任之工作分層負責。而本案
    係由系爭詐欺集團機房成員於電話中向被害人施用詐術，致
    被害人陷於錯誤並將款項匯入人頭帳戶後，即由「超人」、
    被告己○○等人指揮被告甲○○持卡提領款項，而共同實行詐欺
    取財犯行，且被告2人所屬之系爭詐欺集團中復有車手頭、
    車手、領取人頭帳戶者、轉交贓款者等內部分工，顯見該詐
    欺集團非為立即實施犯罪而隨意、臨時組成，其屬於有結構
    性、專以持續實施詐術為手段而謀取不法利益之組織，核與
    組織犯罪防制條例第2 條所定「犯罪組織」之構成要件相符
    ，是被告2人參與系爭詐欺集團，即應論以組織犯罪防制條
    例第3 條第l 項後段之參與犯罪組織罪；被告己○○引介被告
    甲○○加入系爭詐欺集團，則同時該當同條例第4 條第l 項之
    招募他人加入犯罪組織罪(因該條例關於強制工作部分之規
    定業經司法院大法官釋字812號解釋意旨宣告違憲，本案自
    無宣告強制工作之餘地)。
(四)洗錢防制法業於105 年12月28日修正公布，並於106 年6 月
    28日生效施行( 下稱新法) 。為澈底打擊洗錢犯罪，新法乃
    依照國際防制洗錢金融行動工作組織( Financial Action T
    ask Force ，下稱FATF) 40項建議之第3 項建議，並參採聯
    合國禁止非法販運麻醉藥品和精神藥物公約及聯合國打擊跨
    國有組織犯罪公約之洗錢行為定義，將洗錢行為之處置、多
    層化及整合等各階段，全部納為洗錢行為，而於新法第2 條
    規定：「本法所稱洗錢，指下列行為：一、意圖掩飾或隱匿
    特定犯罪所得來源，或使他人逃避刑事追訴，而移轉或變更
    特定犯罪所得。二、掩飾或隱匿特定犯罪所得之本質、來源
    、去向、所在、所有權、處分權或其他權益者。三、收受、
    持有或使用他人之特定犯罪所得。」以求與國際規範接軌。
    從而，過去實務雖認為行為人對犯特定犯罪所得之財物或利
    益作直接使用或消費之處分行為，或僅將自己犯罪所得財物
    交予其他共同正犯，祇屬犯罪後處分贓物之行為，非本條例
    所規範之洗錢行為。惟依新法規定，倘行為人意圖掩飾或隱
    匿特定犯罪所得來源，而將特定犯罪所得直接消費處分，甚
    或交予其他共同正犯予以隱匿，而由共同正犯以虛假交易外
    觀掩飾不法金流移動，即難認僅單純犯罪後處分贓物之行為
    ，應仍構成新法第2 條第1 或2 款之洗錢行為( 最高法院10
    8 年度台上字第2500號判決意旨可資參照) 。查被告2人參
    與系爭詐欺集團，並自承其等並不知領得之詐欺贓款事後流
    向等語(見本院卷第145頁、第148頁) ，且類此集團性犯罪
    於犯罪後均亟欲盡速將贓款消化、吸收，以避免贓款遭凍結
    或查獲，是其等本案犯行實已製造金流斷點，致犯罪所得去
    向、所在不明，使國家對於本案犯罪所得追緝、查扣形成妨
    害，故亦堪認定有意圖掩飾或隱匿特定犯罪所得之去向、所
    在，而移轉詐欺取財之特定犯罪所得之行為甚明。
(五)綜上所述，本案事證明確，被告2人前揭犯行均堪認定，應
    依法論科。
三、論罪科刑：
(一)論罪：
  1.核被告2人所為，均係犯刑法第339 條之4 第1 項第2 款之
    三人以上共同犯詐欺取財罪、組織犯罪防制條例第3條第l 
    項後段之參與犯罪組織罪(附表編號1部分)、洗錢防制法第1
    4條第1 項之洗錢罪；又被告己○○所為，另係犯組織犯罪防
    制條例第4條第l 項之招募他人加入犯罪組織罪。
  2.被告2人與共犯「超人」及其餘真實姓名年籍不詳之系爭詐
    欺集團成員，就前開犯罪事實，均有犯意聯絡及行為分擔，
    已如上述，應依刑法第28條規定，均論以共同正犯。
  3.按如數行為於同時同地或密切接近之時地實施，侵害同一之
    法益，各行為之獨立性極為薄弱，依一般社會健全觀念，在
    時間差距上，難以強行分開，在刑法評價上，以視為數個舉
    動之接續施行，合為包括之一行為予以評價，較為合理，則
    屬接續犯，而為包括之一罪；行為人之犯罪行為，依法律概
    念，在刑法評價上，為犯罪複數之數罪時，依有罪必罰之原
    則，本應就所犯各罪予以併罰之；然亦有因行為人以一個犯
    意，為一行為或數行為而持續侵害同一法益，實現一個構成
    要件，而僅構成實質上之一罪者；復有行為人之一行為或數
    行為，依法係成立數個獨立之罪，僅因基於訴訟經濟等刑事
    政策，乃以法律明定視為一罪處罰，謂之裁判上之一罪者，
    均與單一犯意之單一行為，祇單純破壞一個法益之單純一罪
    有別(最高法院86年台上字第3295號判例、90年度台上字第5
    416 號判決意旨參照) 。查系爭詐欺集團成員眾多，分工細
    密，自最初部分成員打電話向被害人行騙開始，再至中段由
    被告負責提取、轉交被害人交付之金錢，雖該集團各成員因
    有不同階段之分工，於自然觀念上可得自形式及外觀上切割
    為獨立之數行為，然該數個行為係於密切接近之時地實施，
    自始即係出於同一犯罪目的、基於同一詐欺取財犯意，包括
    在同一詐欺行騙之犯罪計畫中，各次被害人亦僅為單一一人
    ，針對同一被害法益，被告及其所屬詐欺集團成員間前後所
    為各階段行為之獨立性極為薄弱，彼此相互緊密結合為一整
    體犯罪行為，缺一不可，單獨切割或抽離其一即無法成事，
    依一般社會健全通念，觀念上難以強行分開，如任予割裂為
    數行為並以數罪併罰論處，反有過度處罰之嫌，是本案在刑
    法評價上，以視為數個舉動之接續施行，合為包括之一行為
    予以評價，較為合理並符刑罰公平原則。故被告2人及所屬
    詐欺集團成員就本案各被害人所為之各階段數個分工行為舉
    動，應分別不同之被害人，包括評價為一個加重詐欺取財之
    整體犯罪行為，各僅論以1 個三人以上共同犯詐欺取財罪。
  4.被告2人以一行為觸犯三人以上共同犯詐欺取財罪、組織犯
    罪防制條例第3條第l 項後段之參與犯罪組織罪(附表編號1
    部分)、洗錢防制法第14條第1 項之洗錢罪、組織犯罪防制
    條例第4條第l 項之招募他人加入犯罪組織罪(被告己○○部分
    )。上開罪名，均為想像競合犯，應分別從一情節較重之三
    人以上共同犯詐欺取財罪處斷。又被告2人所犯上開16罪，
    犯意各別、行為互殊，應予分論併罰。
(二)科刑：
　1.按司法院釋字第775號解釋，依解釋文及理由之意旨，係指
    構成累犯者，不分情節，一律加重最低本刑，於不符合刑法
    第59條所定要件之情形下，致生行為人所受之刑罰超過其所
    應負擔罪責之個案，不符罪刑相當原則、比例原則。於此範
    圍內，在修正累犯規定前，為避免發生上述罪刑不相當之情
    形，法院就該個案應裁量是否加重最低本刑；依此，該解釋
    係指個案量處最低法定刑，又無適用刑法第59條減輕規定之
    情形，法院應依此解釋意旨裁量不予加重最低本刑(最高法
    院108年度台上字第338號、108年度台上字第3526號、108年
    度台上字第3123號判決意旨參照)。查被告己○○前因偽造文
    書案件，經臺灣新北地方法院以107年度審簡字第1242號判
    決判處有期徒刑4月(2罪)、3月，應執行有期徒刑9月確定，
    被告己○○於109年2月15日易科罰金執行完畢，有臺灣高等法
    院被告前案紀錄表1份在卷可參，其於5年內故意再犯本件有
    期徒刑以上之16罪，均為刑法第47條第1項規定之累犯。另
    被告己○○本案並無應量處最低法定刑且無法適用刑法第59條
    減輕規定之情形，並無應依司法院釋字第775號解釋意旨裁
    量不予加重最低本刑之適用，是被告己○○本案所犯之罪，仍
    均應依刑法第47條第1項之規定，加重其刑。
　2.爰審酌被告2人正值壯年之際，且其等均四肢健全，自有找
    尋正當工作以賺取所需之能力，本應端正行止，竟不思以正
    常途徑賺取財物，圖謀非法所得而加入詐欺集團，詐取本案
    被害人財物，價值觀念顯有嚴重偏差，且造成被害人損失不
    貲，並同時使該集團核心不法份子得以隱匿其真實身分，減
    少遭查獲之風險，使詐欺集團更加肆無忌憚，助長犯罪之猖
    獗，破壞社會民眾間之信賴關係，當應懲戒，另斟酌被告2
    人之犯罪前科素行狀況，有臺灣高等法院被告前案紀錄表可
    佐，又被告2人犯後始終坦承犯行(洗錢、參與犯罪組織部分
    均符合自白減刑之相關規定，然因想像競合而無從依法減刑
    ，爰於量刑時一併斟酌)，態度良好，兼衡被告2人均未與被
    害人達成和解、被告2人均為賺取生活所需之犯罪動機、目
    的、於本案詐欺集團所擔任之角色為車手、收水、本案分得
    之報酬非鉅、被害人損害程度等節，暨被告己○○於本院審理
    中自陳：1.在押前從事送貨員、賣二手車等工作，2.高中畢
    業之智識程度，3.未婚、有1個小孩(1歲多)、與母親、未婚
    妻同居之家庭生活狀況，4.月收入約新臺幣(下同)3萬元、
    須扶養未婚妻及小孩之經濟狀況( 見本院卷第271至272頁)
    ；被告甲○○於本院審理中自陳：1.目前從事鐵工，2.高中肄
    業之智識程度，3.已婚、有2個小孩(國小4年級、2年級)、
    與父母、配偶、弟弟及小孩同居之家庭生活狀況，4.日薪1,
    700元、須扶養小孩之經濟狀況( 見本院卷第272頁) 等一切
    情狀，分別量處如附表所示之刑。
　3.按數罪併罰之定應執行之刑，係出於刑罰經濟與責罰相當之
    考量，並非予以犯罪行為人或受刑人不當之利益，為一種特
    別的量刑過程，相較於刑法第57條所定科刑時應審酌之事項
    係對一般犯罪行為之裁量，定應執行刑之宣告，乃對犯罪行
    為人本身及所犯各罪之總檢視，除應考量行為人所犯數罪反
    應出之人格特性，並應權衡審酌行為人之責任與整體刑法目
    的及相關刑事政策，在量刑權之法律拘束性原則下，依刑法
    第51條第5 款之規定，採限制加重原則，資為量刑自由裁量
    權之外部界限，並應受法秩序理念規範之比例原則、平等原
    則、責罰相當原則、重複評價禁止原則等自由裁量權之內部
    抽象價值要求界限之支配，使以輕重得宜，罰當其責，俾符
    合法律授與裁量權之目的，以區別數罪併罰與單純數罪之不
    同，兼顧刑罰衡平原則( 最高法院100 年度台上字第21號判
    決意旨參照) ；數罪併罰定應執行刑之裁量標準，法無明文
    ，然其裁量仍應兼衡罪責相當及特別預防之刑罰目的，具體
    審酌整體犯罪過程之各罪關係( 例如各行為彼此間之關聯性
    《數罪間時間、空間、法益之異同性》、所侵害法益之專屬性
    或同一性、數罪對法益侵害之加重效應等) 及罪數所反應行
    為人人格及犯罪傾向等情狀綜合判斷，為妥適之裁量，仍有
    比例原則及公平原則之拘束，倘違背此內部界限而濫用其裁
    量，仍非適法( 最高法院104 年度台抗字第718 號裁定意旨
    參照) 。因之，刑法第51條數罪併罰定執行刑之立法方式，
    非以累加方式定應執行刑，如以實質累加之方式定應執行刑
    ，則處罰之刑度顯將超過其行為之不法內涵，而違反罪責原
    則，及考量因生命有限，刑罰對被告造成之痛苦程度，係隨
    刑度增加而生加乘效果，而非以等比方式增加，是則以隨罪
    數增加遞減其刑罰之方式，當足以評價被告行為之不法性之
    法理( 即多數犯罪責任遞減原則) ，且定應執行刑之裁量時
    ，亦應考量罪責相當、刑罰目的、各罪關係、侵害法益及罪
    數暨行為人人格及犯罪傾向等情狀綜合判斷。準此，本案應
    依上述實務見解揭示之限制加重原則，考量被告2人本案各
    次犯行之期間集中於110 年3 月7日至同年月8日，且其等之
    犯罪類型及侵害法益同質性甚高，被告2人復於犯後就全部
    犯行均在偵、審中自白等情，就被告2人本案犯行所處之刑
    ，併定其應執行之刑如主文第1項、第3項所示。　
(三)沒收：
  1.按供犯罪所用、犯罪預備之物或犯罪所生之物，屬於犯罪行
    為人者，得沒收之，刑法第38條第2 項前段定有明文。查未
    扣案之行動電話門號1支(廠牌型號不詳)、扣案之行動電話1
    支(廠牌型號：三星A9，含門號0000000000號SIM卡1枚)，分
    別為被告2人所有供其等涉犯本案所用之物，業據其等於本
    院審理中供陳明確(見本院卷第145頁、第148頁)，均應依法
    宣告沒收，未扣案部分，於一部或全部不能或不宜執行沒收
    時，追徵其價額。至被告2人涉犯本案所使用之提款卡等物
    ，並非被告2人所有，且無證據顯示為他人無正當理由所提
    供用以犯罪之物，自毋庸宣告沒收。
  2.按犯罪所得，屬於犯罪行為人者，沒收之，刑法第38條之1
    第1 項前段定有明文。然苟無犯罪所得，自不生利得剝奪之
    問題，固不待言，至二人以上共同犯罪，關於犯罪所得之沒
    收、追繳或追徵，倘個別成員並無犯罪所得，且與其他成員
    對於所得亦無事實上之共同處分權時，同無「利得」可資剝
    奪，特別在集團性或重大經濟、貪污犯罪，不法利得龐大，
    一概採取絕對連帶沒收、追繳或追徵，對未受利得之共同正
    犯顯失公平。又所謂各人「所分得」，係指各人「對犯罪所
    得有事實上之處分權限」，法院應視具體個案之實際情形而
    為認定：倘若共同正犯各成員內部間，對於不法利得分配明
    確時，固應依各人實際分配所得沒收；然若共同正犯成員對
    不法所得並無處分權限，其他成員亦無事實上之共同處分權
    限者，自不予諭知沒收；至共同正犯各成員對於不法利得享
    有共同處分權限時，則應負共同沒收之責。至於上揭共同正
    犯各成員有無犯罪所得、所得數額，係關於沒收、追繳或追
    徵標的犯罪所得範圍之認定，因非屬犯罪事實有無之認定，
    並不適用「嚴格證明法則」，無須證明至毫無合理懷疑之確
    信程度，應由事實審法院綜合卷證資料，依自由證明程序釋
    明其合理之依據以認定之( 最高法院104 年度第13次刑事庭
    會議決議、最高法院104 年度台上字第3937號判決意旨參照
    ) 。查被告2人於本院審理時供稱其等本案擔任系爭詐欺集
    團車手，各自所獲得之報酬分別為提領款項之1%(被告己○○
    ，計算式：7700001% = 7700)、日薪2,000 元左右(被告甲○○)等語( 見本院卷第146頁、第149頁) ，此部分未扣案之
    犯罪所得自應依法諭知沒收，於全部或一部不能沒收或不宜
    執行沒收時，追徵其價額。至被告2人本案所犯洗錢防制法
    第14條第1 項規定，依同法第18條第1 項前段固有沒收財物
    或財產上利益之特別規定。惟查，洗錢防制法第18條第1 項
    固規定「犯第14條之罪，其所移轉、變更、掩飾、隱匿、收
    受、取得、持有、使用之財物或財產上利益，沒收之；犯第
    15條之罪，其所收受、持有、使用之財物或財產上利益，亦
    同」，此一規定採取義務沒收主義，只要合於前述規定，法
    院即應為相關沒收之諭知，然該洗錢行為之標的是否限於行
    為人所有者始得宣告沒收，法無明文。依照上開實務見解，
    倘法條並未規定「不問屬於犯罪行為人與否均沒收」時，自
    仍以屬於被告所有者為限，始應予沒收，本院認在洗錢防制
    法並未規定「不問屬於犯罪行為人與否」之情形下，自宜從
    有利於被告之認定。是其餘被告2人所提領、轉交之詐欺款
    項，雖屬被告2人因本案犯罪之所得，然因該等款項經被告2
    人提領後均交付予「超人」所指定、不詳之人，無證據證明
    事實上仍在被告2人支配管領中，爰不予宣告沒收。
據上論斷，應依刑事訴訟法第273 條之1 第1 項、第299條第1項
前段，組織犯罪防制條例第3 條第1 項後段、第4條第1項，洗錢
防制法第14條第1 項，刑法第11條前段、第28條、第339 條之4 
第1 項第2 款、第55條、第47條第1項、第51條第5款、第38條第
2項前段、第4項、第38條之1 第1 項前段、第3 項，刑法施行法
第1 條之1 第1 項，判決如主文。
本案經檢察官吳心嵐提起公訴，檢察官林津鋒到庭執行職務。
中　　華　　民　　國　　111 　年　　1 　　月　 　 25　日
                  刑事第五庭    法　官　余珈瑢
以上正本證明與原本無異。
如不服本判決應於收受判決後20日內向本院提出上訴書狀，並應
敘述具體理由；其未敘述上訴理由者，應於上訴期間屆滿後20日
內向本院補提理由書（均須按他造當事人之人數附繕本）「切勿
逕送上級法院」。告訴人或被害人如對於本判決不服者，應具備
理由請求檢察官上訴，其上訴期間之計算係以檢察官收受判決正
本之日期為準。
中　　華　　民　　國　　111 　年　　1 　　月　　25　　日

                                書記官  賴心瑜
附錄本案論罪法條：
刑法第339條之4第1項第2款。
犯第339條詐欺罪而有下列情形之一者，處1年以上7年以下有期
徒刑，得併科1百萬元以下罰金：
二、三人以上共同犯之。
組織犯罪防制條例第3條第1項。
發起、主持、操縱或指揮犯罪組織者，處3年以上10年以下有期
徒刑，得併科新臺幣1億元以下罰金；參與者，處6月以上5年以
下有期徒刑，得併科新臺幣1千萬元以下罰金。但參與情節輕微
者，得減輕或免除其刑。
組織犯罪防制條例第4條第1項。
招募他人加入犯罪組織者，處6月以上5年以下有期徒刑，得併科
新臺幣1千萬元以下罰金。
洗錢防制法第14條第1項。
有第二條各款所列洗錢行為者，處7年以下有期徒刑，併科新臺
幣5百萬元以下罰金。

附表：
編號 被害人 匯款時間 匯款金額 (新臺幣) 匯入之人頭帳戶 涉案被告、詐騙方式及分工 提領時間、地點、金額(新臺幣) 相關證據 所宣告之罪及所處之刑 1 午○○（有提告） 110年3月7日17時5分許 21,073元 郵局帳號00000000000000號之人頭帳戶 以電話向被害人佯稱係西堤客服人員，其因系統故障，將被重複扣款，需依指示匯款解除，致其陷於錯誤，於左列時間匯款左列金額。嗣甲○○於右列時間、地點持左列人頭帳戶金融卡及密碼提款後，於110年3月8日晚間，在嘉義縣○○鄉○○村○○00○00號旁之停車場將上開提領款項交與己○○，己○○再依暱稱「超人」之詐欺集團成員指示至指定地點將贓款交與詐欺集團之不詳成員。 110年3月7日17時12分許，在嘉義市○區○○路0號嘉義家職ATM共提領3萬1,000元（提領款項與被害人庚○○部分合併計算）。 ⑴郵局查詢12個月交易明細1份、內政部警政署反詐騙諮詢專線紀錄表、受理詐騙帳戶通報警示簡便格式表、金融機構聯防機制通報單、受理案件證明單各1紙（見警卷三第18至19頁、第23至25頁） ⑵郵局帳號00000000000000號之人頭帳戶交易明細1份（見警卷三第191至192頁） ⑶甲○○提款照片33張、嘉義縣警察局民雄分局110年10月28日嘉民警偵字第1100031533號函暨甲○○提款照片1張（見警卷一第53至60頁；警卷二第10至17頁；警卷三第186至189頁；警影卷一第395至398頁、警影卷二第516至519頁、第596至599頁、第660至663頁、8066偵影卷一第172至175頁、第197至200頁、第294至297頁；本院卷109第111頁） ⑷本院搜索票1紙、搜索、扣押筆錄、扣押物品目錄表、收據各1份、指認犯罪嫌疑紀錄表5份、車輛詳細資料報表（車牌號碼000至HAQ號）1紙、嘉義縣警卷察局民雄分局偵辦甲○○詐欺案偵查報告書1份（見警卷一第19至26頁；警卷二第7至9頁；警卷三第8至11頁、第197頁；他卷第5至23頁；警影卷一第187至196頁、第215至220頁、第227至232頁、8066偵影卷一第15至18頁、第29至34頁、第87至92頁、第118至122頁） 己○○三人以上共同犯詐欺取財罪，累犯，處有期徒刑壹年貳月。 甲○○三人以上共同犯詐欺取財罪，處有期徒刑壹年壹月。 2 庚○○（有提告） 110年3月7日17時8分許 10,123元 郵局帳號00000000000000號之人頭帳戶 以電話向被害人佯稱係銀行客服人員，其因帳戶問題，需依指示匯款至指定帳戶，致其陷於錯誤，於左列時間匯款左列金額。嗣甲○○於右列時間、地點持左列人頭帳戶金融卡及密碼提款後，於110年3月8日晚間，在嘉義縣○○鄉○○村○○00○00號旁之停車場將上開提領款項交與己○○，己○○再依暱稱「超人」之詐欺集團成員指示至指定地點將贓款交與詐欺集團之不詳成員。 110年3月7日17時12分許，在嘉義市○區○○路0號嘉義家職ATM共提領3萬1,000元（提領款項與被害人午○○部分合併計算）。 ⑴內政部警政署反詐騙諮詢專線紀錄表、受理詐騙帳戶通報警示簡便格式表、金融機構聯防機制通報單、受理案件證明單、受理各類案件紀錄表各1紙、手機通話紀錄截圖2張、網路轉帳交易明細截圖2張（見警卷三第28頁、第30至35頁） ⑵郵局帳號00000000000000號之人頭帳戶交易明細1份（見警卷三第191至192頁） ⑶甲○○提款照片33張、嘉義縣警察局民雄分局110年10月28日嘉民警偵字第1100031533號函暨甲○○提款照片1張（見警卷一第53至60頁；警卷二第10至17頁；警卷三第186至189頁；警影卷一第395至398頁、警影卷二第516至519頁、第596至599頁、第660至663頁、8066偵影卷一第172至175頁、第197至200頁、第294至297頁；本院卷109第111頁） ⑷本院搜索票1紙、搜索、扣押筆錄、扣押物品目錄表、收據各1份、指認犯罪嫌疑紀錄表5份、車輛詳細資料報表（車牌號碼000至HAQ號）1紙、嘉義縣警卷察局民雄分局偵辦甲○○詐欺案偵查報告書1份（見警卷一第19至26頁；警卷二第7至9頁；警卷三第8至11頁、第197頁；他卷第5至23頁；警影卷一第187至196頁、第215至220頁、第227至232頁、8066偵影卷一第15至18頁、第29至34頁、第87至92頁、第118至122頁） 己○○三人以上共同犯詐欺取財罪，累犯，處有期徒刑壹年貳月。 甲○○三人以上共同犯詐欺取財罪，處有期徒刑壹年壹月。 3 未○○（有提告） 110年3月7日17時18分許（起訴書誤載為17時15分許） 29,985元 郵局帳號00000000000000號之人頭帳戶 以電話向被害人佯稱係西堤客服人員，其因系統故障，將被重複扣款，需依指示匯款解除，致其陷於錯誤，於左列時間匯款左列金額。嗣甲○○於右列時間、地點持左列人頭帳戶金融卡及密碼提款後，於110年3月8日晚間，在嘉義縣○○鄉○○村○○00○00號旁之停車場將上開提領款項交與己○○，己○○再依暱稱「超人」之詐欺集團成員指示至指定地點將贓款交與詐欺集團之不詳成員。 110年3月7日17時23分許，在嘉義市○區○○路0號嘉義家職ATM共提領3萬元。 ⑴內政部警政署反詐騙諮詢專線紀錄表、受理詐騙帳戶通報警示簡便格式表、受理案件證明單、受理各類案件紀錄表各1紙（見警卷三第39至42頁） ⑵郵局帳號00000000000000號之人頭帳戶交易明細1份（見警卷三第191至192頁） ⑶甲○○提款照片33張、嘉義縣警察局民雄分局110年10月28日嘉民警偵字第1100031533號函暨甲○○提款照片1張（見警卷一第53至60頁；警卷二第10至17頁；警卷三第186至189頁；警影卷一第395至398頁、警影卷二第516至519頁、第596至599頁、第660至663頁、8066偵影卷一第172至175頁、第197至200頁、第294至297頁；本院卷109第111頁） ⑷本院搜索票1紙、搜索、扣押筆錄、扣押物品目錄表、收據各1份、指認犯罪嫌疑紀錄表5份、車輛詳細資料報表（車牌號碼000至HAQ號）1紙、嘉義縣警卷察局民雄分局偵辦甲○○詐欺案偵查報告書1份（見警卷一第19至26頁；警卷二第7至9頁；警卷三第8至11頁、第197頁；他卷第5至23頁；警影卷一第187至196頁、第215至220頁、第227至232頁、8066偵影卷一第15至18頁、第29至34頁、第87至92頁、第118至122頁） 己○○三人以上共同犯詐欺取財罪，累犯，處有期徒刑壹年貳月。 甲○○三人以上共同犯詐欺取財罪，處有期徒刑壹年壹月。 4 卯○○（有提告） 110年3月7日17時23分許 69,989元（起訴書誤載為69,985元） 郵局帳號00000000000000號之人頭帳戶 以電話向被害人佯稱係西堤客服人員，其因系統故障，將被重複扣款，需依指示匯款解除，致其陷於錯誤，於左列時間匯款左列金額。嗣甲○○於右列時間、地點持左列人頭帳戶金融卡及密碼提款後，於110年3月8日晚間，在嘉義縣○○鄉○○村○○00○00號旁之停車場將上開提領款項交與己○○，己○○再依暱稱「超人」之詐欺集團成員指示至指定地點將贓款交與詐欺集團之不詳成員。 110年3月7日17時27分至17時28分許，在嘉義市○區○○路0號嘉義家職ATM共提領7萬元。 ⑴受理案件證明單、受理各類案件紀錄表各1紙、新北市政府警察局中和分局110年11月3日新北警中刑字第1104678508號函暨110年11月2日職務報告、第一銀行存摺存款客戶歷史交易明細表各1份、受理詐騙帳戶通報警示簡便格式表、金融機構聯防機制通報單、內政部警政署反詐騙諮詢專線紀錄表各1紙（見警卷三第53至54頁；本院卷第75至77頁、第99至100頁、第159頁、第163至167頁、第171至177頁） ⑵郵局帳號00000000000000號之人頭帳戶交易明細1份（見警卷三第191至192頁） ⑶甲○○提款照片33張、嘉義縣警察局民雄分局110年10月28日嘉民警偵字第1100031533號函暨甲○○提款照片1張（見警卷一第53至60頁；警卷二第10至17頁；警卷三第186至189頁；警影卷一第395至398頁、警影卷二第516至519頁、第596至599頁、第660至663頁、8066偵影卷一第172至175頁、第197至200頁、第294至297頁；本院卷109第111頁） ⑷本院搜索票1紙、搜索、扣押筆錄、扣押物品目錄表、收據各1份、指認犯罪嫌疑紀錄表5份、車輛詳細資料報表（車牌號碼000至HAQ號）1紙、嘉義縣警卷察局民雄分局偵辦甲○○詐欺案偵查報告書1份（見警卷一第19至26頁；警卷二第7至9頁；警卷三第8至11頁、第197頁；他卷第5至23頁；警影卷一第187至196頁、第215至220頁、第227至232頁、8066偵影卷一第15至18頁、第29至34頁、第87至92頁、第118至122頁） 己○○三人以上共同犯詐欺取財罪，累犯，處有期徒刑壹年參月。 甲○○三人以上共同犯詐欺取財罪，處有期徒刑壹年貳月。 5 丁○○（未提告） 110年3月7日17時44分許 19,123元 郵局帳號00000000000000號之人頭帳戶 以電話向被害人佯稱係西堤客服人員，其因系統故障，將被重複扣款，需依指示匯款解除，致其陷於錯誤，於左列時間匯款左列金額。嗣甲○○於右列時間、地點持左列人頭帳戶金融卡及密碼提款後，於110年3月8日晚間，在嘉義縣○○鄉○○村○○00○00號旁之停車場將上開提領款項交與己○○，己○○再依暱稱「超人」之詐欺集團成員指示至指定地點將贓款交與詐欺集團之不詳成員。 110年3月7日17時54分許，在嘉義市○區○○路000號嘉義高工ATM共提領1萬9,000元。 ⑴ATM轉帳交易明細2紙、內政部警政署反詐騙諮詢專線紀錄表、受理詐騙帳戶通報警示簡便格式表、受理案件證明單、受理各類案件紀錄表各1紙（見警卷三第57至58頁、第60頁、第64至65頁；本院卷第119頁） ⑵郵局帳號00000000000000號之人頭帳戶交易明細1份（見警卷三第191至192頁） ⑶甲○○提款照片33張、嘉義縣警察局民雄分局110年10月28日嘉民警偵字第1100031533號函暨甲○○提款照片1張（見警卷一第53至60頁；警卷二第10至17頁；警卷三第186至189頁；警影卷一第395至398頁、警影卷二第516至519頁、第596至599頁、第660至663頁、8066偵影卷一第172至175頁、第197至200頁、第294至297頁；本院卷109第111頁） ⑷本院搜索票1紙、搜索、扣押筆錄、扣押物品目錄表、收據各1份、指認犯罪嫌疑紀錄表5份、車輛詳細資料報表（車牌號碼000至HAQ號）1紙、嘉義縣警卷察局民雄分局偵辦甲○○詐欺案偵查報告書1份（見警卷一第19至26頁；警卷二第7至9頁；警卷三第8至11頁、第197頁；他卷第5至23頁；警影卷一第187至196頁、第215至220頁、第227至232頁、8066偵影卷一第15至18頁、第29至34頁、第87至92頁、第118至122頁） 己○○三人以上共同犯詐欺取財罪，累犯，處有期徒刑壹年貳月。 甲○○三人以上共同犯詐欺取財罪，處有期徒刑壹年壹月。   110年3月7日17時51分許 10,123元      6 丑○○（有提告） 110年3月7日17時36分許 99,987元 郵局帳號00000000000000號之人頭帳戶 以電話向被害人佯稱係西堤客服人員，其因系統故障，將被重複扣款，需依指示匯款解除，致其陷於錯誤，於左列時間匯款左列金額。嗣甲○○於右列時間、地點持左列人頭帳戶金融卡及密碼提款後，於110年3月8日晚間，在嘉義縣○○鄉○○村○○00○00號旁之停車場將上開提領款項交與己○○，己○○再依暱稱「超人」之詐欺集團成員指示至指定地點將贓款交與詐欺集團之不詳成員。 110年3月7日17時39分至17時40分許，在嘉義市○區○○路0號嘉義家職ATM共提領10萬元。 ⑴網路轉帳交易明細截圖1張、手機通話紀錄截圖3張、ATM轉帳交易明細2紙、內政部警政署反詐騙諮詢專線紀錄表、受理詐騙帳戶通報警示簡便格式表、金融機構聯防機制通報單、受理案件證明單、受理各類案件紀錄表各1紙（見警卷三第69至73頁、第77至78頁、第81至82頁） ⑵郵局帳號00000000000000號之人頭帳號交易明細1份（見警卷三第195至196頁） ⑶甲○○提款照片33張、嘉義縣警察局民雄分局110年10月28日嘉民警偵字第1100031533號函暨甲○○提款照片1張（見警卷一第53至60頁；警卷二第10至17頁；警卷三第186至189頁；警影卷一第395至398頁、警影卷二第516至519頁、第596至599頁、第660至663頁、8066偵影卷一第172至175頁、第197至200頁、第294至297頁；本院卷109第111頁） ⑷本院搜索票1紙、搜索、扣押筆錄、扣押物品目錄表、收據各1份、指認犯罪嫌疑紀錄表5份、車輛詳細資料報表（車牌號碼000至HAQ號）1紙、嘉義縣警卷察局民雄分局偵辦甲○○詐欺案偵查報告書1份（見警卷一第19至26頁；警卷二第7至9頁；警卷三第8至11頁、第197頁；他卷第5至23頁；警影卷一第187至196頁、第215至220頁、第227至232頁、8066偵影卷一第15至18頁、第29至34頁、第87至92頁、第118至122頁） 己○○三人以上共同犯詐欺取財罪，累犯，處有期徒刑壹年肆月。 甲○○三人以上共同犯詐欺取財罪，處有期徒刑壹年參月。   110年3月7日18時20分許 29,986元   110年3月7日18時28分許，在嘉義市○區○○路000號（起訴書誤載為174號）彌陀郵局ATM共提領3萬元。     110年3月7日18時52分許 20,000元   110年3月7日18時54分許（起訴書誤載為17時40分許），在嘉義市○區○○○路00號興業路郵局ATM共提領2萬元。   7 壬○○（未提告） 110年3月8日20時58分許 29,970元 臺灣銀行帳號000000000000號之人頭帳戶 以電話向被害人佯稱其因網路鞋店活動設定錯誤，將被重複扣款，需依指示匯款解除，致其陷於錯誤，於左列時間匯款左列金額。嗣甲○○於右列時間、地點持左列人頭帳戶金融卡及密碼提款後，於110年3月8日晚間，在嘉義縣○○鄉○○村○○00○00號旁之停車場將上開提領款項交與己○○，己○○再依暱稱「超人」之詐欺集團成員指示至指定地點將贓款交與詐欺集團之不詳成員。 110年3月8日21時4分許，在嘉義市○區○○路000號臺灣銀行ATM共提領2萬9,000元。 ⑴網路轉帳交易明細截圖1張、手機通話紀錄及詐欺集團傳送鞋子照片截圖4張、受理詐騙帳戶通報警示簡便格式表、內政部警政署反詐騙諮詢專線紀錄表、受理案件證明單、受理各類案件紀錄表各1紙（見警卷三第89至93頁） ⑵臺灣銀行帳號000000000000號之人頭帳戶交易明細1份（見警卷三第193頁） ⑶甲○○提款照片33張、嘉義縣警察局民雄分局110年10月28日嘉民警偵字第1100031533號函暨甲○○提款照片1張（見警卷一第53至60頁；警卷二第10至17頁；警卷三第186至189頁；警影卷一第395至398頁、警影卷二第516至519頁、第596至599頁、第660至663頁、8066偵影卷一第172至175頁、第197至200頁、第294至297頁；本院卷109第111頁） ⑷本院搜索票1紙、搜索、扣押筆錄、扣押物品目錄表、收據各1份、指認犯罪嫌疑紀錄表5份、車輛詳細資料報表（車牌號碼000至HAQ號）1紙、嘉義縣警卷察局民雄分局偵辦甲○○詐欺案偵查報告書1份（見警卷一第19至26頁；警卷二第7至9頁；警卷三第8至11頁、第197頁；他卷第5至23頁；警影卷一第187至196頁、第215至220頁、第227至232頁、8066偵影卷一第15至18頁、第29至34頁、第87至92頁、第118至122頁） 己○○三人以上共同犯詐欺取財罪，累犯，處有期徒刑壹年貳月。 甲○○三人以上共同犯詐欺取財罪，處有期徒刑壹年壹月。 8 戊○○（未提告） 110年3月8日21時12分許 33,998元 臺灣銀行帳號000000000000號之人頭帳戶 以電話向被害人佯稱其被某網站誤設定為高級會員，需依指示匯款解除，致其陷於錯誤，於左列時間匯款左列金額。嗣甲○○於右列時間、地點持左列人頭帳戶金融卡及密碼提款後，於110年3月8日晚間，在嘉義縣○○鄉○○村○○00○00號旁之停車場將上開提領款項交與己○○，己○○再依暱稱「超人」之詐欺集團成員指示至指定地點將贓款交與詐欺集團之不詳成員。 110年3月8日21時15分至21時55分許，在嘉義市○區○○路000號臺灣銀行ATM共提領7萬6,000元。 ⑴網路轉帳交易明細截圖1張、內政部警政署反詐騙諮詢專線紀錄表、受理各類案件紀錄表各1紙、受理詐騙帳戶通報警示簡便格式表2紙（見警卷三第96頁、第101至102頁、第104至106頁） ⑵臺灣銀行帳號000000000000號之人頭帳戶交易明細1份（見警卷三第193頁） ⑶甲○○提款照片33張、嘉義縣警察局民雄分局110年10月28日嘉民警偵字第1100031533號函暨甲○○提款照片1張（見警卷一第53至60頁；警卷二第10至17頁；警卷三第186至189頁；警影卷一第395至398頁、警影卷二第516至519頁、第596至599頁、第660至663頁、8066偵影卷一第172至175頁、第197至200頁、第294至297頁；本院卷109第111頁） ⑷本院搜索票1紙、搜索、扣押筆錄、扣押物品目錄表、收據各1份、指認犯罪嫌疑紀錄表5份、車輛詳細資料報表（車牌號碼000至HAQ號）1紙、嘉義縣警卷察局民雄分局偵辦甲○○詐欺案偵查報告書1份（見警卷一第19至26頁；警卷二第7至9頁；警卷三第8至11頁、第197頁；他卷第5至23頁；警影卷一第187至196頁、第215至220頁、第227至232頁、8066偵影卷一第15至18頁、第29至34頁、第87至92頁、第118至122頁） 己○○三人以上共同犯詐欺取財罪，累犯，處有期徒刑壹年參月。 甲○○三人以上共同犯詐欺取財罪，處有期徒刑壹年貳月。   110年3月8日21時49分許 43,330元      9 寅○○（有提告） 110年3月8日21時30分許 14,567元 臺灣銀行帳號000000000000號之人頭帳戶 以電話向被害人佯稱其被UKG優科技網站誤設定為批發商會員，需依指示匯款解除，致其陷於錯誤，於左列時間匯款左列金額。嗣甲○○於右列時間、地點持左列人頭帳戶金融卡及密碼提款後，於110年3月8日晚間，在嘉義縣○○鄉○○村○○00○00號旁之停車場將上開提領款項交與己○○，己○○再依暱稱「超人」之詐欺集團成員指示至指定地點將贓款交與詐欺集團之不詳成員。 110年3月8日21時42分許，在嘉義市○區○○路000號臺灣銀行ATM共提領4萬5,000元。 ⑴網路轉帳交易明細截圖、內政部警政署反詐騙諮詢專線紀錄表、受理詐騙帳戶通報警示簡便格式表、受理案件證明單、受理各類案件紀錄表各1紙、手機通話紀錄截圖2張（見警卷三第109至111頁、第113至115頁） ⑵臺灣銀行帳號000000000000號之人頭帳戶交易明細1份（見警卷三第193頁） ⑶甲○○提款照片33張、嘉義縣警察局民雄分局110年10月28日嘉民警偵字第1100031533號函暨甲○○提款照片1張（見警卷一第53至60頁；警卷二第10至17頁；警卷三第186至189頁；警影卷一第395至398頁、警影卷二第516至519頁、第596至599頁、第660至663頁、8066偵影卷一第172至175頁、第197至200頁、第294至297頁；本院卷109第111頁） ⑷本院搜索票1紙、搜索、扣押筆錄、扣押物品目錄表、收據各1份、指認犯罪嫌疑紀錄表5份、車輛詳細資料報表（車牌號碼000至HAQ號）1紙、嘉義縣警卷察局民雄分局偵辦甲○○詐欺案偵查報告書1份（見警卷一第19至26頁；警卷二第7至9頁；警卷三第8至11頁、第197頁；他卷第5至23頁；警影卷一第187至196頁、第215至220頁、第227至232頁、8066偵影卷一第15至18頁、第29至34頁、第87至92頁、第118至122頁） 己○○三人以上共同犯詐欺取財罪，累犯，處有期徒刑壹年貳月。 甲○○三人以上共同犯詐欺取財罪，處有期徒刑壹年壹月。 10 巳○○（有提告） 110年3月8日18時11分許 42,000元 國泰世華銀行帳號000000000000號之人頭帳戶 以Facebook網站刊登欲出售IPhone手機之文章，致被害人陷於錯誤，於左列時間匯款左列金額。嗣甲○○於右列時間、地點持左列人頭帳戶金融卡及密碼提款後，於110年3月8日晚間，在嘉義縣○○鄉○○村○○00○00號旁之停車場將上開提領款項交與己○○，己○○再依暱稱「超人」之詐欺集團成員指示至指定地點將贓款交與詐欺集團之不詳成員。 110年3月8日18時24分許，在嘉義市○區○○○街000號全聯超市ATM共提領5萬7,000元（提領款項與被害人辛○○部分合併計算）。 ⑴網路轉帳交易明細截圖2張、巳○○與詐欺集團成員之Messenger對話紀錄截圖1張、受理詐騙帳戶通報警示簡便格式表、金融機構聯防機制通報單、受理案件證明單、受理各類案件紀錄表各1紙（見警卷三第118至122頁） ⑵國泰世華銀行帳號000000000000號之人頭帳戶交易明細1份（見警卷三第194頁） ⑶甲○○提款照片33張、嘉義縣警察局民雄分局110年10月28日嘉民警偵字第1100031533號函暨甲○○提款照片1張（見警卷一第53至60頁；警卷二第10至17頁；警卷三第186至189頁；警影卷一第395至398頁、警影卷二第516至519頁、第596至599頁、第660至663頁、8066偵影卷一第172至175頁、第197至200頁、第294至297頁；本院卷109第111頁） ⑷本院搜索票1紙、搜索、扣押筆錄、扣押物品目錄表、收據各1份、指認犯罪嫌疑紀錄表5份、車輛詳細資料報表（車牌號碼000至HAQ號）1紙、嘉義縣警卷察局民雄分局偵辦甲○○詐欺案偵查報告書1份（見警卷一第19至26頁；警卷二第7至9頁；警卷三第8至11頁、第197頁；他卷第5至23頁；警影卷一第187至196頁、第215至220頁、第227至232頁、8066偵影卷一第15至18頁、第29至34頁、第87至92頁、第118至122頁） 己○○三人以上共同犯詐欺取財罪，累犯，處有期徒刑壹年貳月。 甲○○三人以上共同犯詐欺取財罪，處有期徒刑壹年壹月。 11 辛○○（有提告） 110年3月8日18時19分許 15,000元 國泰世華銀行帳號000000000000號之人頭帳戶 以Facebook網站刊登欲出售IPad平版電腦之文章，致被害人陷於錯誤，於左列時間匯款左列金額。嗣甲○○於右列時間、地點持左列人頭帳戶金融卡及密碼提款後，於110年3月8日晚間，在嘉義縣○○鄉○○村○○00○00號旁之停車場將上開提領款項交與己○○，己○○再依暱稱「超人」之詐欺集團成員指示至指定地點將贓款交與詐欺集團之不詳成員。 110年3月8日18時24分許，在嘉義市○區○○○街000號全聯超市ATM共提領5萬7,000元（提領款項與被害人巳○○部分合併計算）。 ⑴辛○○與詐欺集團成員之LINE對話紀錄截圖4張、網路轉帳交易明細截圖1張、內政部警政署反詐騙諮詢專線紀錄表、受理詐騙帳戶通報警示簡便格式表、受理案件證明單、受理各類案件紀錄表各1紙（見警卷三第126至131頁） ⑵國泰世華銀行帳號000000000000號之人頭帳戶交易明細1份（見警卷三第194頁） ⑶甲○○提款照片33張、嘉義縣警察局民雄分局110年10月28日嘉民警偵字第1100031533號函暨甲○○提款照片1張（見警卷一第53至60頁；警卷二第10至17頁；警卷三第186至189頁；警影卷一第395至398頁、警影卷二第516至519頁、第596至599頁、第660至663頁、8066偵影卷一第172至175頁、第197至200頁、第294至297頁；本院卷109第111頁） ⑷本院搜索票1紙、搜索、扣押筆錄、扣押物品目錄表、收據各1份、指認犯罪嫌疑紀錄表5份、車輛詳細資料報表（車牌號碼000至HAQ號）1紙、嘉義縣警卷察局民雄分局偵辦甲○○詐欺案偵查報告書1份（見警卷一第19至26頁；警卷二第7至9頁；警卷三第8至11頁、第197頁；他卷第5至23頁；警影卷一第187至196頁、第215至220頁、第227至232頁、8066偵影卷一第15至18頁、第29至34頁、第87至92頁、第118至122頁） 己○○三人以上共同犯詐欺取財罪，累犯，處有期徒刑壹年貳月。 甲○○三人以上共同犯詐欺取財罪，處有期徒刑壹年壹月。 12 丙○○（有提告) 110年3月8日18時28分許 29,985元 國泰世華銀行帳號000000000000號之人頭帳戶 以電話向被害人佯稱其被Check 2 Check網站誤設定為會員，需依指示匯款解除，致其陷於錯誤，於左列時間匯款左列金額。嗣甲○○於右列時間、地點持左列人頭帳戶金融卡及密碼提款後，於110年3月8日晚間，在嘉義縣○○鄉○○村○○00○00號旁之停車場將上開提領款項交與己○○，己○○再依暱稱「超人」之詐欺集團成員指示至指定地點將贓款交與詐欺集團之不詳成員。 110年3月8日18時30分至18時39分許，在嘉義市○區○○○街000號全聯超市ATM共提領6萬元。 ⑴內政部警政署反詐騙諮詢專線紀錄表、受理案件證明單、受理各類案件紀錄表各1紙、受理詐騙帳戶通報警示簡便格式表2紙、ATM轉帳交易明細4紙（見警卷一第32頁、第38至39頁、第44至45頁；警卷三第136至137頁、第142頁、第144至147頁） ⑵國泰世華銀行帳號000000000000號之人頭帳戶交易明細1份、中國信託商業銀行股份有限公司110年10月30日中信銀字第110224839287213號函暨該銀行帳號000000000000號之人頭帳戶交易明細1份（見警卷三第194頁；本院第121至123頁） ⑶甲○○提款照片33張、嘉義縣警察局民雄分局110年10月28日嘉民警偵字第1100031533號函暨甲○○提款照片1張（見警卷一第53至60頁；警卷二第10至17頁；警卷三第186至189頁；警影卷一第395至398頁、警影卷二第516至519頁、第596至599頁、第660至663頁、8066偵影卷一第172至175頁、第197至200頁、第294至297頁；本院卷109第111頁） ⑷本院搜索票1紙、搜索、扣押筆錄、扣押物品目錄表、收據各1份、指認犯罪嫌疑紀錄表5份、車輛詳細資料報表（車牌號碼000至HAQ號）1紙、嘉義縣警卷察局民雄分局偵辦甲○○詐欺案偵查報告書1份（見警卷一第19至26頁；警卷二第7至9頁；警卷三第8至11頁、第197頁；他卷第5至23頁；警影卷一第187至196頁、第215至220頁、第227至232頁、8066偵影卷一第15至18頁、第29至34頁、第87至92頁、第118至122頁） 己○○三人以上共同犯詐欺取財罪，累犯，處有期徒刑壹年肆月。 甲○○三人以上共同犯詐欺取財罪，處有期徒刑壹年參月。   110年3月8日18時36分許 29,985元        110年3月8日18時46分許 30,000元（起訴書誤載為29,985元） 中國信託銀行帳號000000000000號之人頭帳戶  110年3月8日18時58分許，在嘉義縣○○鄉○○村○○000號統一超商愛樂店ATM共提領5萬9,000元（提領款項與被害人乙○○部分合併計算）。     110年3月8日19時6分許 30,000元   110年3月8日19時9分許，在嘉義縣○○鄉○○村○○○00○00號統一超商民工店ATM共提領3萬元。   13 辰○○（有提告） 110年3月8日18時32分許 30,000元 國泰世華銀行帳號000000000000號之人頭帳戶 以Facebook網站刊登可提供借貸之文章，經被害人詢問後，向被害人佯稱需提供帳戶及匯款調度，致其陷於錯誤，於左列時間匯款左列金額。嗣甲○○於右列時間、地點持左列人頭帳戶金融卡及密碼轉帳及提款後，於110年3月8日晚間，在嘉義縣○○鄉○○村○○00○00號旁之停車場將上開提領款項交與己○○，己○○再依暱稱「超人」之詐欺集團成員指示至指定地點將贓款交與詐欺集團之不詳成員。 110年3月8日18時42分許，在嘉義市○區○○○街000號全聯超市ATM共提領8萬元。 ⑴辰○○與詐欺集團成員之LINE對話紀錄截圖9張、網路轉帳交易明細截圖3張、內政部警政署反詐騙諮詢專線紀錄表、受理詐騙帳戶通報警示簡便格式表、受理案件證明單、受理各類案件紀錄表各1紙（見警卷三第155至156頁、第158至169頁） ⑵國泰世華銀行帳號000000000000號之人頭帳戶交易明細1份（見警卷三第194頁） ⑶甲○○提款照片33張、嘉義縣警察局民雄分局110年10月28日嘉民警偵字第1100031533號函暨甲○○提款照片1張（見警卷一第53至60頁；警卷二第10至17頁；警卷三第186至189頁；警影卷一第395至398頁、警影卷二第516至519頁、第596至599頁、第660至663頁、8066偵影卷一第172至175頁、第197至200頁、第294至297頁；本院卷109第111頁） ⑷本院搜索票1紙、搜索、扣押筆錄、扣押物品目錄表、收據各1份、指認犯罪嫌疑紀錄表5份、車輛詳細資料報表（車牌號碼000至HAQ號）1紙、嘉義縣警卷察局民雄分局偵辦甲○○詐欺案偵查報告書1份（見警卷一第19至26頁；警卷二第7至9頁；警卷三第8至11頁、第197頁；他卷第5至23頁；警影卷一第187至196頁、第215至220頁、第227至232頁、8066偵影卷一第15至18頁、第29至34頁、第87至92頁、第118至122頁） 己○○三人以上共同犯詐欺取財罪，累犯，處有期徒刑壹年參月。 甲○○三人以上共同犯詐欺取財罪，處有期徒刑壹年貳月。   110年3月8日18時34分許 30,000元   110年3月8日19時5分許，在嘉義縣○○鄉○○村○○○00○00號全家超商北勢子店ATM共提領3,000元。     110年3月8日18時34分許（起訴書誤載為18時36分） 30,000元（起訴書誤載為29,985元）   110年3月8日19時19分許，在嘉義縣○○○○村○○000號全聯超市ATM共轉帳1萬7,000元至中國信託銀行帳號000000000000號之人頭帳戶（轉帳款項與被害人癸○○部分合併計算）。   14 癸○○（有提告） 110年3月8日18時40分許 10,000元 國泰世華銀行帳號000000000000號之人頭帳戶 以Facebook網站刊登欲出售IPhone手機之文章，致被害人陷於錯誤，於左列時間匯款左列金額。嗣甲○○於右列時間、地點持左列人頭帳戶金融卡及密碼轉帳及提款後，於110年3月8日晚間，在嘉義縣○○鄉○○村○○00○00號旁之停車場將上開提領款項交與己○○，己○○再依暱稱「超人」之詐欺集團成員指示至指定地點將贓款交與詐欺集團之不詳成員。 110年3月8日19時19分許，在嘉義縣○○○○村○○000號全聯超市ATM共轉帳1萬7,000元至中國信託銀行帳號000000000000號之人頭帳戶（轉帳款項與被害人辰○○部分合併計算）。 ⑴內政部警政署反詐騙諮詢專線紀錄表、受理詐騙帳戶通報警示簡便格式表、受理案件證明單、受理各類案件紀錄表、網路轉帳交易明細各1紙、癸○○與詐欺集團成員之LINE、Messenger對話紀錄截圖16張（見警卷一第34頁、第40頁、第50至52頁；警卷三第174至178頁、第108至182頁） ⑵國泰世華銀行帳號000000000000號之人頭帳戶交易明細1份（見警卷三第194頁） ⑶甲○○提款照片33張、嘉義縣警察局民雄分局110年10月28日嘉民警偵字第1100031533號函暨甲○○提款照片1張（見警卷一第53至60頁；警卷二第10至17頁；警卷三第186至189頁；警影卷一第395至398頁、警影卷二第516至519頁、第596至599頁、第660至663頁、8066偵影卷一第172至175頁、第197至200頁、第294至297頁；本院卷109第111頁） ⑷本院搜索票1紙、搜索、扣押筆錄、扣押物品目錄表、收據各1份、指認犯罪嫌疑紀錄表5份、車輛詳細資料報表（車牌號碼000至HAQ號）1紙、嘉義縣警卷察局民雄分局偵辦甲○○詐欺案偵查報告書1份（見警卷一第19至26頁；警卷二第7至9頁；警卷三第8至11頁、第197頁；他卷第5至23頁；警影卷一第187至196頁、第215至220頁、第227至232頁、8066偵影卷一第15至18頁、第29至34頁、第87至92頁、第118至122頁） 己○○三人以上共同犯詐欺取財罪，累犯，處有期徒刑壹年貳月。 甲○○三人以上共同犯詐欺取財罪，處有期徒刑壹年壹月。 15 乙○○（未提告） 110年3月8日18時46分許 29,123元 中國信託銀行帳號000000000000號之人頭帳戶 以電話向被害人佯稱其被Check 2 Check網站誤設定為會員，需依指示匯款解除，致其陷於錯誤，於左列時間匯款左列金額。嗣甲○○於右列時間、地點持左列人頭帳戶金融卡及密碼提款後，於110年3月8日晚間，在嘉義縣○○鄉○○村○○00○00號旁之停車場將上開提領款項交與己○○，己○○再依暱稱「超人」之詐欺集團成員指示至指定地點將贓款交與詐欺集團之不詳成員。 110年3月8日18時58分許，在嘉義縣○○鄉○○村○○000號統一超商愛樂店ATM共提領5萬9,000元（提領款項與被害人丙○○部分合併計算）。 ⑴內政部警政署反詐騙諮詢專線紀錄表、受理詐騙帳戶通報警示簡便格式表、金融機構聯防機制通報單、ATM轉帳交易明細各1紙、手機通話紀錄截圖1張（見警卷一第31頁、第36至37頁、第43頁） ⑵中國信託商業銀行股份有限公司110年10月30日中信銀字第110224839287213號函暨該銀行帳號000000000000號之人頭帳戶交易明細1份（見本院第121至123頁） ⑶甲○○提款照片33張、嘉義縣警察局民雄分局110年10月28日嘉民警偵字第1100031533號函暨甲○○提款照片1張（見警卷一第53至60頁；警卷二第10至17頁；警卷三第186至189頁；警影卷一第395至398頁、警影卷二第516至519頁、第596至599頁、第660至663頁、8066偵影卷一第172至175頁、第197至200頁、第294至297頁；本院卷109第111頁） ⑷本院搜索票1紙、搜索、扣押筆錄、扣押物品目錄表、收據各1份、指認犯罪嫌疑紀錄表5份、車輛詳細資料報表（車牌號碼000至HAQ號）1紙、嘉義縣警卷察局民雄分局偵辦甲○○詐欺案偵查報告書1份（見警卷一第19至26頁；警卷二第7至9頁；警卷三第8至11頁、第197頁；他卷第5至23頁；警影卷一第187至196頁、第215至220頁、第227至232頁、8066偵影卷一第15至18頁、第29至34頁、第87至92頁、第118至122頁） 己○○三人以上共同犯詐欺取財罪，累犯，處有期徒刑壹年貳月。 甲○○三人以上共同犯詐欺取財罪，處有期徒刑壹年壹月。 16 子○○（有提告） 110年3月8日19時43分許 14,005元 中國信託銀行帳號000000000000號之人頭帳戶 以電話向被害人佯稱其被Check 2 Check網站誤設定為會員，需依指示匯款解除，致其陷於錯誤，於左列時間匯款左列金額。嗣甲○○於右列時間、地點持左列人頭帳戶金融卡及密碼提款後，於110年3月8日晚間，在嘉義縣○○鄉○○村○○00○00號旁之停車場將上開提領款項交與己○○，己○○再依暱稱「超人」之詐欺集團成員指示至指定地點將贓款交與詐欺集團之不詳成員。 110年3月8日19時48分許，在嘉義縣○○鄉○○村○○000號統一超商愛樂店ATM共提領1萬4,000元。 ⑴內政部警政署反詐騙諮詢專線紀錄表、受理詐騙帳戶通報警示簡便格式表各1紙、網路轉帳交易明細及轉帳簡訊截圖3張（見警卷一第29頁、第35頁、第41至42頁） ⑵中國信託商業銀行股份有限公司110年10月30日中信銀字第110224839287213號函暨該銀行帳號000000000000號之人頭帳戶交易明細1份（見本院第121至123頁） ⑶甲○○提款照片33張、嘉義縣警察局民雄分局110年10月28日嘉民警偵字第1100031533號函暨甲○○提款照片1張（見警卷一第53至60頁；警卷二第10至17頁；警卷三第186至189頁；警影卷一第395至398頁、警影卷二第516至519頁、第596至599頁、第660至663頁、8066偵影卷一第172至175頁、第197至200頁、第294至297頁；本院卷109第111頁） ⑷本院搜索票1紙、搜索、扣押筆錄、扣押物品目錄表、收據各1份、指認犯罪嫌疑紀錄表5份、車輛詳細資料報表（車牌號碼000至HAQ號）1紙、嘉義縣警卷察局民雄分局偵辦甲○○詐欺案偵查報告書1份（見警卷一第19至26頁；警卷二第7至9頁；警卷三第8至11頁、第197頁；他卷第5至23頁；警影卷一第187至196頁、第215至220頁、第227至232頁、8066偵影卷一第15至18頁、第29至34頁、第87至92頁、第118至122頁） 己○○三人以上共同犯詐欺取財罪，累犯，處有期徒刑壹年貳月。 甲○○三人以上共同犯詐欺取財罪，處有期徒刑壹年壹月。